臺灣宜蘭地方法院刑事判決             100年度簡上字第22號
上  訴  人
即  被  告  林麗美
上列被告因犯賭博案件，不服本院簡易庭於中華民國100年3月31
日所為100年度簡字第160號第一審判決（聲請簡易判決處刑案號
：100年度偵字第929號）提起上訴，本院管轄第二審之合議庭判
決如下：
    主  文
上訴駁回。
    犯 罪 事 實 及 理 由
一、本案經本院審理結果，認第一審判決認事用法及量刑均無不
    當，應予維持，並引用第一審判決書記載之事實、證據及理
    由（如附件）。
二、上訴人即被告上訴意旨雖謂：伊只有做100年2月13日那天，
    2月15日那天沒有做云云。惟查，被告前於警詢中自承：伊
    於100年2月份開始經營地下投注站供人簽賭，經營迄今共3
    期等語（見警蘭偵字0000000000卷第1-4頁警詢筆錄），核
    與其於偵查中供陳：「100年2月8日開始經營六合彩簽賭，
    到現在作3期」等語相符（見100年度偵字第929號卷第12-13
    頁筆錄），顯見被告並非僅有100年2月13日當天提供六合彩
    簽賭甚明，況本件係因他人於100年1月27日檢舉後始於100
    年2月15日查獲，有檢舉筆錄附卷可憑，更可徵被告並非僅
    有經營1期無誤，故被告於本院審理時改口辯稱其僅有經營2
    月13日當天云云，尚無足採。
三、原審以上訴人即被告罪證明確，審酌被告經營六合彩賭博，
    助長社會賭博風氣、僥倖心理，危害社會善良風俗，且衡之
    其之犯罪動機、手段，並考量其犯行之規模非鉅，實施期間
    非長，並無犯罪紀錄，素行尚佳，及坦承犯行，態度良好等
    一切情狀，依刑事訴訟法第449條第1項前段、第450條第1項
    、第454條第2項，刑法第266條第1項前段、第268條、第55
    條、第41條第1項前段、第38條第1項第2款、刑法施行法第1
    條之1之規定，量處如原判決主文所示之刑，本院經核原審
    認事用法，並無不當，量刑亦稱妥適。被告上訴為無理由，
    應予駁回。
應依刑事訴訟法455條之1第1項、第3項、第373條、第368條，判
決如主文。
本案經檢察官劉惟宗到庭執行職務。
中    華    民    國   100    年    8     月    31    日
                  刑事第三庭  審判長法  官  黃永勝
                                    法  官  陳映佐
                                    法  官  鄭貽馨
以上正本證明與原本無異。
本件不得上訴。
                                    書記官  高雪琴
中    華    民    國   100    年    8     月    31    日
附錄本案論罪科刑法條全文：
中華民國刑法第266條第1項前段
在公共場所或公眾得出入之場所賭博財物者，處1千元以下罰金
。但以供人暫時娛樂之物為賭者，不在此限。
中華民國刑法第268條
意圖營利，供給賭博場所或聚眾賭博者，處3年以下有期徒刑，
得併科3千元以下罰金。